臺灣高等法院刑事判決
110年度上易字第1603號
上  訴  人  
即  被  告  劉○○



上列上訴人因家庭暴力之妨害秘密案件，不服臺灣臺北地方法院
110年度易字第263號，中華民國110年8月23日第一審判決（起訴
案號：臺灣臺北地方檢察署110年度偵字第126號），提起上訴，
本院判決如下：
    主  文
原判決關於劉○○共同犯竊錄非公開活動罪所處之刑部分撤銷。
上開撤銷部分，劉○○所犯共同竊錄非公開活動罪，處有期徒刑貳
月，如易科罰金，以新臺幣壹仟元折算壹日。緩刑貳年，緩刑期
間付保護管束，並禁止對鄭○○為騷擾、接觸、跟蹤、通話、通信
或其他非必要之聯絡行為。
    理  由
一、本院審理之範圍：
  ㈠按民國110年6月18日修正生效之刑事訴訟法第348條規定：「
    上訴得對於判決之一部為之。對於判決之一部上訴者，其有
    關係之部分，視為亦已上訴。但有關係之部分為無罪、免訴
    或不受理者，不在此限。上訴得明示僅就判決之刑、沒收或
    保安處分一部為之」。又刑事訴訟法施行法第7條之13對上
    開規定之施行，已明定：「施行前，已繫屬於各級法院之案
    件，於施行後仍適用修正前刑事訴訟法第348條規定；已終
    結或已繫屬於各級法院而未終結之案件，於施行後提起再審
    或非常上訴者，亦同」。
　㈡茲本案係於上開規定施行後始繫屬於本院，劉○○(下逕稱其名
    )並僅就原審量刑部分提起上訴(本院卷第3、76頁)，則本件
    上訴範圍只限於原判決之刑部分(至於本案犯罪事實、論罪
    、沒收部分，均如原審判決所記載，如附件）。
二、撤銷改判部分之理由：
　㈠原審對劉○○科刑，固非無見。惟劉○○於本院審理中，對其本
    件犯行，業知坦承，並與遭竊錄非公開活動之鄭○○達成調解
    ，而得鄭○○同意宥恕，請求法院予以從輕量刑、及宣告緩刑
    ，有卷內調解筆錄可證(本院卷第61頁)，原審未及斟酌及此
    ，量刑稍有失當，劉○○上訴，請求從輕量刑(本院卷第80頁)
    ，為有理由，應由本院撤銷原審判決關於量刑之部分而予以
    改判。
　㈡爰審酌劉○○本件犯行之情節及終能坦承犯行之態度等一切情
    狀，量處如主文第2項所示之刑。
　　又查劉○○未曾受有期徒刑以上刑之宣告，有卷內本院被告全
    國前案紀錄表可查，今遭判處罪刑確定，應知警惕，本件復
    經鄭○○為之求情，有如上述，本院因認所宣告之刑，以暫不
    執行為適當，爰併予宣告緩刑2年。茲劉○○與鄭○○前為配偶
    ，具有家庭暴力防治法第3 條第1款所定之家庭成員關係，
    則劉○○對鄭○○本件所為，係對家庭成員間實施不法侵害行為
    ，屬家庭暴力罪，故併諭知劉○○於緩刑期間付保護管束，並
    禁止對鄭○○為騷擾、接觸、跟蹤、通話、通信或其他非必要
    之聯絡行為。
據上論斷，應依刑事訴訟法第369條第1項前段、第364條，判決
如主文。　
本案經檢察官蕭慧菁提起公訴，檢察官丁俊成到庭執行職務。
中　　華　　民　　國　　111 　年　　6 　　月　　28　　日
                  刑事第十一庭  審判長法　官  張江澤
                                      法　官  郭惠玲
                                      法　官  梁志偉
以上正本證明與原本無異。
不得上訴。
                                      書記官  林明慧
中　　華　　民　　國　　111 　年　　6 　　月　　28　　日
附件：臺灣臺北地方法院刑事判決110年度易字第263號
臺灣臺北地方法院刑事判決              110年度易字第263號
公　訴　人　臺灣臺北地方檢察署檢察官
被　　　告　劉○○　
　　　　　　　　　　
　　　　　　　　　　
選任辯護人　蘇奕全律師

上列被告因妨害秘密案件，經檢察官提起公訴（110 年度偵字第
126號），本院判決如下：
    主  文
劉○○共同犯竊錄非公開活動罪，處有期徒刑參月，如易科罰金，
以新臺幣壹仟元折算壹日。
扣案竊錄錄影光碟1份沒收。
    事  實
壹、劉○○與鄭○○是夫妻，兩人因長年累積的細故，未能再一同居
    住生活，鄭○○遂於民國107年5月間，另外租賃新北市○○區○○
    路00巷0號小套房（以下簡稱僑信路小套房）居住。劉○○竟
    因而心生不滿，且懷疑鄭○○在外另有交往對象，遂基於妨害
    秘密的犯意聯絡，於107年8月前某日，僱用真實姓名、年籍
    不詳的徵信社人員，前往僑信路小套房門外，私自裝設針對
    該小套房門口的鏡頭及錄影設備，進而竊錄鄭○○於107年8月
    21日、27日、29日與9月8日、15至17日進出僑信路小套房門
    口的非公開活動。其後，劉○○向臺灣桃園地方法院（以下簡
    稱桃園地院）對鄭○○提起侵害配偶權的侵權行為損害賠償事
    件，鄭○○於109年4月間，收受該民事事件起訴狀繕本及所附
    前述竊錄光碟1份，才知悉此事，遂報警處理而查獲上情。
貳、案經鄭○○訴由新北市政府警察局新店分局報告臺灣臺北地方
    檢察署檢察官偵查起訴。
    理  由
壹、程序事項：
　　刑事訴訟法第159條第1項規定：「被告以外之人於審判外之
    言詞或書面陳述，除法律有規定者外，不得作為證據。」而
    同法第159條之5第1項亦規定：「被告以外之人於審判外之
    陳述，雖不符前4條之規定，而經當事人於審判程序同意作
    為證據，法院審酌該言詞陳述或書面陳述作成時之情況，認
    為適當者，亦得為證據。」本件據以認定被告劉○○犯罪事實
    的證據，部分屬於傳聞證據，但當事人對於各該傳聞證據的
    證據能力都不爭執，本院審酌這些傳聞證據作成的情況，也
    沒有違法或不當的情事，因而認為適當。是以，依照上述規
    定所示，這些傳聞證據均具備證據能力而得作為證據，先予
    以敘明。
貳、被告及他的辯護人所為的辯解：
一、被告辯稱：
　　做錯事情的人是告訴人鄭○○，我不願意與她和解。
二、辯護人為被告辯稱：
　　本件肇因於家庭糾紛，真正起因不外乎感情問題，應該回歸
    民事家事紛爭解決機制處理，與刑事無關。再者，該僑信路
    小套房並非鄭○○所承租，檢察官所指被告有聘請徵信社，並
    非屬實，被告是為了起訴確認通姦的事情，才使用這些畫面
    佐證。又本件所攝影的畫面僅止於走廊及門口，這些場所均
    屬公共空間，鄭○○並無合理隱私期待，與個人隱私保障無關
    。綜上，被告所為與妨害秘密罪的構成要件不合，請諭知無
    罪。　　
參、本院認定被告犯罪事實所憑的證據及理由：
一、本件檢察官、被告及辯護人不爭執事項：
  ㈠劉○○與鄭○○是夫妻，兩人因長年累積的細故，未能再一同居
    住生活，鄭○○遂於107年5月間，另外居住於僑信路小套房。
  ㈡劉○○竟因而心生不滿，且懷疑鄭○○在外另有交往對象，遂自
    他人處取得鄭○○於107年8月21日、27日、29日與9月8日、15
    至17日進出僑信路小套房門口的影像及照片。
　㈢劉○○對鄭○○提起侵害配偶權的侵權行為損害賠償事件，經桃
    園地院以109年度訴字第757號受理後，鄭○○於109年4月間，
    收受該民事事件起訴狀繕本及所附前述竊錄光碟1份。
　㈣以上事情，已經鄭○○於警詢、偵查及本院審理時證述屬實（
    偵卷第11-14、71-72頁；本院卷第128-131頁），並有錄影
    光碟及翻拍照片（偵卷第15-17頁）、桃園地院109年度訴字
    第757號民事事件起訴書及判決（偵卷第37-43、101-104頁
    ）等件在卷可證，且為檢察官、被告及辯護人所不爭執，這
    部分事實可以認定。
二、本件爭執事項：
  ㈠僑信路小套房是什麼樣的性質？是位於集合住宅，抑或透天
    厝的1樓，還是其他？
  ㈡被告是否基於妨害秘密的犯意，於107年8月前某時，僱用真
    實姓名、年籍不詳的徵信社人員，私自裝設鏡頭針對僑信路
    小套房門口的錄影設備，進而竊錄上述鄭○○進出該門口的影
    像及照片？
  ㈢被告所取得僑信路小套房房屋門口的影像及照片，是否屬於
    公共空間？鄭○○有無合理隱私期待？　　
三、被告曾僱用真實姓名、年籍不詳的徵信社人員，私自裝設針
    對僑信路小套房門口的鏡頭、錄影設備，進而竊錄鄭○○與友
    人進出該門口的影像，已持續侵擾鄭○○的私人活動領域；被
    告以有調查配偶外遇的必要，恣意竊錄鄭○○非公開活動的行
    為，並不符合「無故」的要件：
　㈠鄭○○於警詢時，提出被告在桃園地院109年度訴字第757號民
    事事件的起訴狀繕本及所附竊錄光碟與影像翻拍照片，其中
    的翻拍照片乃是針對鄭○○所居住的僑信路小套房門口拍攝等
    情，這有該影像照片5張在卷可證（偵卷第15-17頁）。而被
    告訴請鄭○○侵權行為損害賠償的桃園地院109年度訴字第757
    號民事判決中，確實有記載被告曾提出鄭○○與友人互動的錄
    影光碟為證，這有該民事判決在卷可證（偵卷第101-104頁
    ）。又公訴檢察官勘驗告訴人所提出、由被告寄送的光碟結
    果顯示，除其中1個影像檔案是在外面拍攝之外，其餘檔案
    均是拍攝某一房間門口的進出情形等情，這有檢察官110年5
    月11日補充理由書檢附照片在卷可證（本院卷第37-88頁）
    。又鄭○○於本院審理時，證稱：「（〈提示檢察官補充理由
    書勘驗書面資料第2頁以下〉問：這些照片從何處拍攝？）這
    是從套房對面拍攝進來。（問：是否是對著你的套房門口拍
    攝？）是。（問：第2頁的女子為何人？）我本人……（問：
    僑信路小套房是否為集合住宅中的房屋？）裡面有很多套房
    ，大門進去有三個套房，上樓後還會有幾個套房。就是類似
    公寓，進去後旁邊有兩三個套房，上二樓有兩到三個套房，
    三樓也是一樣，整棟都是套房式。（問：你的套房位於何處
    ？）在2樓……（問：要如何進去套房樓層？）要使用大門鑰
    匙，如果沒有鑰匙是無法進入到一、二、三樓的套房區域。
    （問：上開提示的照片中，拍攝到的是二樓你的套房門口？
    ）對、「（問：你所居住的是公寓還是大樓？）三層樓應該
    算是公寓，四樓好像是陽台可以曬衣服。（〈提示檢察官補
    充理由書所檢附照片及偵卷第15至17頁〉問：請確認偵卷第1
    5至17頁照片是否均為你套房門口照片？有無該棟大樓照片
    ？）偵卷第15至17頁都是我套房門口照片，沒有該棟大樓門
    口照片。（問：檢察官補充理由書所附照片有無該棟公寓大
    樓照片？）第39頁才是公寓大門門口照片，其餘都是我套房
    門口照片」等語（本院卷第128-131頁）。綜上，由鄭○○的
    證詞及相關書證，可知僑信路小套房是位在公寓式集合住宅
    中的2樓，必須要有公寓大門的鑰匙，才能進入到一、二、
    三樓內的套房區域；而被告於提起桃園地院109年度訴字第7
    57號民事事件的起訴狀繕本所檢附的竊錄光碟影像，絕大多
    數是針對鄭○○所居住的僑信路小套房門口而拍攝，僅有少數
    影像是拍攝鄭○○與友人在公寓外停車場互動的情形（本院卷
    第77-80頁）。
　㈡關於被告與僑信路小套房房東的電話通聯譯文之事，鄭○○於
    本院審理時，證稱：「（〈提示偵卷第19至25頁〉問：這份被
    告與房東錄音檔譯文為何人製作？）被告所製作。（問：你
    為何會拿到這份譯文？）這是被告先告我通姦跟侵害配偶權
    ，我是收到侵害配偶權相關資料的時候收到這份譯文。（問
    ：此份是被告作為告你的證據使用？）是」等語（本院卷第
    131頁）；而被告於本院審理時，亦坦承該電話通聯譯文是
    他所製作，他在訴請鄭○○侵權行為損害賠償的桃園地院109
    年度訴字第757號民事事件中，曾以之作為證據並寄給鄭○○
    等語（本院卷第139頁）。又被告在電話中，不斷對該房東
    提及：「……我們很確定她是租在這邊，因為之前對面有一個
    住戶是我們聘請的徵信社，叫黃小姐，她就住在正對面，大
    哥有印象嗎……」、「……有點麻煩是說我們不能直接採取破門
    抓姦這種動作是違法的，所以我們只能用徵信社的方式去錄
    他們同進同出的畫面……」、「……這點要跟大哥不好意思就是
    說，因為我們在對面租了，徵信社租下來位置要錄他們進出
    的畫面」、「（問：所以那個隔壁的黃小姐是徵信社的？）
    （答：對對對……」、「……可是徵信社其實錄的畫面不只這幾
    段而已，是很多段，就是每天都在進出……」等內容，這有該
    電話通聯譯文在卷可證（偵卷第19-25頁）。綜上，由前述
    證人證詞、被告供稱及電話通聯譯文，可知被告確實於107
    年8月前某日，僱用真實姓名、年籍不詳的徵信社人員，私
    自裝設針對僑信路小套房門口的鏡頭、錄影設備，再由徵信
    社派遣姓名、年籍不詳的黃小姐喬裝成僑信路小套房對面套
    房的租客，進而竊錄鄭○○進出該門口的影像。
　㈢辯護人雖為被告辯稱：被告並未僱用徵信社人員裝置錄影設
    備，針對僑信路小套房竊錄鄭○○進出該門口的影像，並聲請
    傳喚證人賴羽璇為證。而賴羽璇於本院審理時亦證稱：我朋
    友承租在鄭○○隔壁，房東有說限女性承租，我朋友在公寓中
    遇過告訴人兩次，鄭○○與其他男子一起出入，因為社會上有
    很多轟趴事件，我朋友為單身女子很害怕，所以在門口架設
    攝影機，由於角度關係，拍攝到鄭○○門口是很正常的，檢察
    官補充理由書所附照片應該就是這樣被拍攝的，當初是我朋
    友先給我看，我覺得影片上面的女子是鄭○○，後來約到律師
    事務所，鄭○○要求要看影片，我才請我朋友拿到事務所，當
    下被告跟鄭○○才同時看到錄影光碟等語（本院卷第132-133
    頁）。然而，由鄭○○的證詞、被告的供稱，以及被告在與房
    東的電話通聯譯文中，不斷提及：「……我們很確定她是租在
    這邊，因為之前對面有一個住戶是我們聘請的徵信社，叫黃
    小姐，她就住在正對面，大哥有印象嗎……」、「……有點麻煩
    是說我們不能直接採取破門抓姦這種動作是違法的，所以我
    們只能用徵信社的方式去錄他們同進同出的畫面」等類似內
    容，可知被告確實曾僱用真實姓名、年籍不詳的徵信社人員
    ，私自裝設針對僑信路小套房門口的鏡頭、錄影設備，進而
    竊錄鄭○○進出該門口的影像等情，已如前述，賴羽璇的證詞
    核與客觀事證不符；何況鄭○○於本院審理時，證稱：「（問
    ：你剛剛說偵卷第15至17頁照片是何時第一次看到？）去律
    師事務所時只有看到一張照片。（問：剛剛賴羽璇說你們夫
    妻有到律師事務所去看針對你承租套房門口拍攝之影片，有
    無此事？）沒有。（問：為何你剛剛說看到照片？）我只有
    看到照片，沒有看到影片。（問：看到什麼照片？）類似擷
    取的影像照片」等語（本院卷第135頁），可知賴羽璇的證
    詞亦與鄭○○證述的情節不符。綜上，被告既然確實曾僱用真
    實姓名、年籍不詳的徵信社人員，私自裝設針對僑信路小套
    房門口的鏡頭、錄影設備，進而竊錄鄭○○進出該門口的影像
    ，則賴羽璇在本院審理時諸多與客觀事證或鄭○○證述情節不
    符的證詞，自不足以作為有利於被告的認定。
　㈣刑法第315條之1規定：「有下列行為之一者，處3年以下有期
    徒刑、拘役或30萬元以下罰金：……二、無故以錄音、照相、
    錄影或電磁紀錄竊錄他人非公開之活動、言論、談話或身體
    隱私部位者」。本條文所要保護的行為客體為「非公開之言
    論、談話、活動或身體隱私部位」。何者為「非公開」？何
    者為「公開」？按現今資訊科技高度發展及相關設備取得方
    便，個人的私人活動受注視、監看、監聽或公開揭露等侵擾
    的可能大為增加，個人的私人活動及隱私受保護的需要，亦
    隨之提升。因此，個人縱使於公共場域中，亦應享有依社會
    通念得不受他人持續注視、監看、監聽、接近等侵擾之私人
    活動領域及個人資料自主，而受法律所保護。只是，在公共
    場域中個人所得主張不受此等侵擾的自由，以得合理期待於
    他人者為限，亦即不僅其不受侵擾的期待已表現於外，且該
    期待須依社會通念認為合理者而言（司法院釋字第689號解
    釋意旨參照）。由此可知，應以「合理隱私期待」，作為本
    條文所稱「非公開」的判斷標準。而私人住宅向來被認為是
    個人的核心隱私領域，也就是個人從人群退隱、獨處與不受
    干擾的領域，「非公開活動」要件自應以保護他人最後退隱
    、獨處與不受干擾權作為解釋的核心。私人於住宅內的活動
    既屬個人核心隱私領域內的活動，則私人住宅的圍牆、門、
    窗、牆壁等，均屬客觀上足以區隔公、私領域的物理上界線
    ，只要個人身處私人住宅中，就應具有合理隱私期待，即使
    個人所處的家宅有所謂未確保家宅內活動隱密性的情形，例
    如大門沒有關上，窗戶打開，或沒拉上窗簾，他人或可輕易
    地直接觀看，但仍不得使用工具設備加以窺視、竊聽或竊錄
    。本件被告曾僱用真實姓名、年籍不詳的徵信社人員，私自
    裝設針對僑信路小套房門口的鏡頭、錄影設備，進而竊錄鄭
    ○○與友人進出該門口的影像等情，已如前述。被告雖是私自
    裝設鏡頭針對僑信路小套房門口為竊錄行為，且該房門與屋
    內通道相連之處即屬所有租客的公共空間。但該門口為鄭○○
    出入僑信路小套房的唯一出入口，在該房門打開時，即可看
    到屋內的情況，其家宅內活動的隱密性即受到侵擾；尤其被
    告裝設的鏡頭乃是對準僑信路小套房，持續性、長時間進行
    竊錄，顯然已持續侵擾鄭○○的私人活動領域；另被告自始明
    知鄭○○居住於該僑信路小套房，他有意侵害的也是鄭○○的隱
    私，自不因鄭○○並非該房屋的實際承租人，而影響被告犯行
    的認定。是以，參照上述規定及說明所示，被告所為即符合
    刑法第315條之1所定以錄影方式竊錄他人非公開活動的要件
    。
　㈤刑法第315條之1妨害秘密罪規定中所稱的「無故」，是指欠
    缺法律上正當理由者而言。而有無正當理由的判斷，須視行
    為者有無合理化其行為的事由而定，亦即綜合考量行為人行
    為的目的，行為當時的人、時、地、物等相關情況，以及對
    方受干擾的程度等因素，合理判斷其行為所構成的侵擾，是
    否逾越社會通念所能容忍的界限。亦即，所謂的「正當理由
    」，並不是指行為人的行為有其目的或動機（例如：為了挽
    回感情、為了作為某種紀念等）即屬之。又婚姻是以共同生
    活為其目的，配偶間應互相協力，保持其共同生活的圓滿幸
    福，因配偶間在法律上及事實上均是親密連結的生活共同體
    ，因此配偶間在共同家庭生活的領域內，相互之間可以保有
    的隱私權範圍，較一般私人間可保有的隱私權範圍，固應適
    度限縮；但隨著時代的演進及文明的發展，婚姻亦寓有個人
    自我實現的意義，如從男女平權、尊重人性尊嚴及個人人格
    自主發展的憲法基本理念出發，婚姻是在個人自我實現追求
    幸福的前提下，雙方本於自主的結合，承諾彼此相守共同協
    力生活，以真摰之意志來營造共同生活。因此，配偶之間應
    以信諒為基，情愛相隨，尚不因結婚即失去個人的權利主體
    性。是以，配偶之間在共同家庭生活的領域內可以保有的隱
    私權範圍，雖較一般私人間可保有的隱私權範圍限縮，但並
    非結婚後配偶間即全無隱私權可言。特別是配偶雙方為維持
    個人人格的自主發展，各自仍有其獨立的社會生活及人際關
    係，在共同家庭生活的領域之外，彼此間仍應尊重隱私不受
    侵擾。這意味行為人不得藉口懷疑或有調查配偶外遇的必要
    ，即認有恣意窺視、竊聽他方，甚至周遭相關人士非公開活
    動、言論、談話或身體隱私部位的舉措，都可認為其具有法
    律上的正當理由。本件被告與鄭○○是夫妻，兩人因長年累積
    的細故，未能再一同居住生活，被告因而心生不滿，且懷疑
    鄭○○在外另有交往對象，遂竊錄鄭○○進出僑信路小套房門口
    的影像，並將鄭○○於107年8月21日、27日、29日與9月8日、
    15至17日進出僑信路小套房門口的影像及照片用於提起侵害
    配偶權的侵權行為損害賠償事件中的證據等情，已如前述；
    但參照前述規定及說明所示，被告以有調查配偶外遇的必要
    ，恣意竊錄鄭○○非公開活動的行為，仍不符合「無故」的要
    件。
四、綜上所述，由前述證人證詞、被告供稱及相關書證，足以佐
    證被告確有檢察官起訴意旨所指的犯行，被告所為的辯解乃
    屬事後卸責之詞，不足採信。是以，本件事證明確，被告的
    犯行可以認定，應予以依法論科。　　
肆、論罪科刑：
一、被告成立的罪名：
    本院審核後，認定被告所為，是犯刑法第315條之1第2款的
    無故以錄影竊錄他人非公開活動罪。被告與真實姓名、年籍
    不詳的徵信社人員及其員工「黃小姐」有犯意聯絡與行為分
    擔，應論以共同正犯。
二、量刑：
    有關於被告犯行的量刑，以行為人責任為基礎，參酌刑法第
    57條、第58條等規定，主要可資審酌者如下：
  ㈠智識程度與生活狀況：被告高中畢業，長期以從事汽車修護
    為業，育有2名子女（其中1位未成年），經濟狀況普通，現
    住於父親所有的房屋內。
  ㈡與被害人的關係：被告與鄭○○是配偶，雙方雖已分居，夫妻
    關係仍存續中。
  ㈢素行：被告並沒有任何的犯罪紀錄，素行良好。
  ㈣犯罪動機、目的與手段：被告與鄭○○因長年累積的細故，未
    能再一同居住生活，被告因而心生不滿，且懷疑鄭○○在外另
    有交往對象，遂竊錄鄭○○進出僑信路小套房門口的影像，並
    將之用於提起侵害配偶權的侵權行為損害賠償事件的證據。
  ㈤所生危害：被告裝設鏡頭、錄影設備對準僑信路小套房，持
    續性、長時間進行竊錄，已持續侵擾鄭○○的私人活動領域，
    危害非輕。
  ㈥犯後態度：被告於偵訊及本院審理時均未能全盤坦承犯行，
    並找來有串證之嫌的賴羽璇作證，且迄未與鄭○○達成和解，
    依卷內證據尚難認有悔意。
  ㈦綜上所述，本院審酌以上各項事由及其他一切情狀，就被告
    涉犯本件犯行，量處如主文所示之刑，並諭知易科罰金的折
    算標準。
伍、沒收：　　
    刑法第38條第2項規定：「供犯罪所用、犯罪預備之物或犯
    罪所生之物，屬於犯罪行為人者，得沒收之。但有特別規定
    者，依其規定。」本件扣案監視器錄影光碟1份，乃是被告
    竊錄所生之物，參照上述規定所示，應予以宣告沒收。　　
陸、適用的法律：
    刑事訴訟法第299條第1項前段，刑法第315條之1第2 款、第
    28條、第41條第1項前段、第38條第2項。
本件經檢察官蕭惠菁提起公訴，由檢察官林秀濤到庭實行公訴。
中　　華　　民　　國　　110 　年　　8 　　月　　23　　日
　　　　　　　　　刑事第十庭    法　官　林孟皇
本正本證明與原本無異。 
如不服本判決應於收受送達後20日內向本院提出上訴書狀，並應
敘述具體理由；其未敘述上訴理由者，應於上訴期間屆滿後20日
內向本院補提理由書（均須按他造當事人之人數附繕本）「切勿
逕送上級法院」。告訴人或被害人如對於本判決不服者，應具備
理由請求檢察官上訴，其上訴期間之計算係以檢察官收受判決正
本之日期為準。 
                                書記官  陳乃瑄
中　　華　　民　　國　　110 　年　　8 　　月　　25　　日
附錄本件論罪科刑法條全文：
中華民國刑法第315條之1（妨害秘密罪）
有下列行為之一者，處3年以下有期徒刑、拘役或 30 萬元以下
罰金：
一、無故利用工具或設備窺視、竊聽他人非公開之活動、言論、
    談話或身體隱私部位者。
二、無故以錄音、照相、錄影或電磁紀錄竊錄他人非公開之活動
    、言論、談話或身體隱私部位者。